【裁判字號】    97,交聲,887
【裁判日期】    970912
【裁判案由】    違反道路交通管理處罰條例聲明異議
【裁判全文】
臺灣士林地方法院交通事件裁定         97年度交聲字第887號
異  議  人  甲○○
即受處分人
上列異議人即受處分人因違反道路交通管理處罰條例案件，對於
交通部公路總局臺北區監理所蘆洲監理站中華民國97年8 月1 日
所為之處分（原處分案號：北監蘆字第裁46-A1A128689號），聲
明異議，本院裁定如下：
    主      文
原處分撤銷。
甲○○不罰。
    理      由
一、按法院受理交通事件，準用刑事訴訟法之規定，道路交通管
    理處罰條例第89條前段定有明文，是刑事訴訟法第154 條關
    於「犯罪事實應依證據認定之，無證據不得推定其犯罪事實
    」規定及最高法院40年台上字第86號判例所揭示「事實之認
    定，應憑證據，如未能發現相當證據，或證據不足以證明，
    自不能以推測或擬制之方法，為裁判基礎。」之旨，於法院
    審理行為人違反道路交通管理處罰條例案件時，當有其適用
    。
二、本件原處分機關交通部公路總局臺北區監理所蘆洲監理站（
    下稱原處分機關）認受處分人甲○○所有車號AWH-360 號重
    型機車領有牌照未懸掛而於97年6 月2 日下午12時40分由范
    枝名駕駛而行駛於臺北市○○區○○路10號前發生交通事故
    ，經臺北市政府警察局交通警察大隊員警發現後，以違反道
    路交通管理處罰條例第12條第1 項第7 款規定逕行掣發97年
    6 月25日北市警交大字第A1A128689 號舉發違反道路交通管
    理事件通知單予以舉發（記載駕駛人為范枝名），受處分人
    於應到案日期前到案，經原處分機關調查結果，仍認受處分
    人有上開違規行為，原處分機關乃依上開道路交通管理處罰
    條例第12條第1 項第7 款規定，於97年8 月1 日以北監蘆字
    第裁46-A1A128689號裁決書以車輛所有人即甲○○為受處分
    人裁處受處分人新台幣5400元罰鍰。
三、受處分人聲明異議意旨略以：其因與家人范枝名相處不睦，
    欲搬離住處，然其所有之上開車輛因車齡老舊不便搬離，故
    卸下車牌欲辦理報廢，並告知范枝名不可騎用，惟仍遭范枝
    名於未經其同意之情下騎乘而發生交通事故，並非故不懸掛
    車牌等語。
四、經查：
  (一)受處分人所有車號AWH-360 號重型機車因未懸掛車牌而於97
    年6 月2 日下午12時40分由范枝名駕駛並行駛於臺北市○○
    區○○路10號前發生交通事故，而為警發現以違反道路交通
    管理處罰條例第12條第1 項第7 款規定逕行掣發97年6 月25
    日北市警交大字第A1A128689 號舉發違反道路交通管理事件
    通知單予以舉發（記載駕駛人為范枝名）等情，為受處分人
    所不否認，並有舉發通知單、臺北市政府警察局交通警察大
    隊97年7 月11日北市警交大事字第09732858900 號函暨所附
    交通事故談話路表在卷可稽。
  (二)惟實際駕駛人范枝名於事故發生後為警所製作之談話記錄表
    中坦承：車輛未懸掛車牌是因為兒子不讓伊騎乘而拆下等詞
    ，有前揭談話記錄表可參，核與受處分人所辯大致相符，而
    受處分人辯稱：辦理車輛報廢當然需要卸下車牌，而非將整
    輛車搬往監理單位報廢等詞，亦與常情相符。是受處分人因
    欲將車輛辦理報廢而將車牌卸下，並告知家人范枝名不可騎
    乘，應屬可採，是其未懸掛車牌應屬有正當理由，而非故意
    不懸掛。
四、綜上所述，難認受處分人主觀上有原處分機關所認定受處分
    人有前揭違反道路交通管理處罰條例違規事實之認知。原處
    分機關不察，遽對受處分人為上開裁決，即難認為允當，應
    認受處分人之異議為有理由，自應由本院將原處分撤銷，改
    諭知受處分人不罰，以資適法。
據上論斷，應依道路交通案件處理辦法第20條前段，裁定如主文
。
中    華    民    國    97    年    9     月    12    日
                  交通法庭    法  官  黎惠萍
以上正本證明與原本無異。
如不服本裁定應於送達後5日內向本院提出抗告狀。
                              書記官  夏珍珍
中    華    民    國    97    年    9     月    12    日


司法院資訊處製作；財團法人民間司法改革基金會備份。
